#meeting/2022-05-10

![[Frederic Ponson#A voir]]

## Notes

#### Sujets abordes
- Facture #SpaceX  Frederic dit que Mark lui a dit que c'était moins que les 170k€. Voir mon analyse : [Analyse invoice to be paid by SpaceX.pdf](app://obsidian.md/Analyse%20invoice%20to%20be%20paid%20by%20SpaceX.pdf)
- Facture #ariane  : valider avec Frédéric mon email à Antoine Mery avant que je ne le relance.[Ariane SKF - facture impayée.msg](app://obsidian.md/Ariane%20SKF%20-%20facture%20impay%C3%A9e.msg)
- Voir quelles sont les dispos de Frédéric la journée du 17 mai pour la venue de #tamturbo 
- #jci : nouvelle contractualisation à venir => perso je pense qu'on sera plus en position de force si le premier round de négo se fait chez nous que si Frédéric fait le déplacement seul chez eux
- #trane : prochaine call à venir sur la spec technique du large chiller
- #trane et #jci surcout et PPV : on avance l'utilisation d'un index

#### Notes
<u>AMAT</u>
- Je ne lui en parle jamais. Montée en cadence pour atteindre 40pcs par semaine
- 30M$ avec SPL à 1.8
- Daren ne semble pas le bon gars pour monter à 40/semaine !!
- Est-ce que je suis confiant sur le ramp-up à 40/semaines (voir avec Stéphane) ? Tout en surveillant pas de 
- Comment s'assurer que ce qu'on fait avec Mattson n'impacte pas AMAT ?
#todo

<u>Neutron choppers</u>
Il faut mettre du contenu et savoir ce qui se passe sur le sujet à Calgary pour être plus en maitrise du sujet
#todo

<u>Tamturbo :</u>
Le 17 matin Frédéric ne sera pas là.
Frédéric à prévu d'être avec nous à partir de 15h jusqu'à 16h30.
Puis action environnement 16h30 à 18h.
Frédéric mange avec nous le soir (la musardière à Giverny).
Frédéric est dispo le 18 matin.
Vérifier que Ramdane sera là.
Travail d'intégration de l'armoire (voir slide de Frédéric) : on rajoute armoire avec les réductions de coût (possibilité de réduction des couts en travaillant avec eux)
Il faut qu'ils nous montrent leur perfomance sur AC 150, on veut voir cette étude de leur part

#done

<u>AC150 :</u>
Est-ce que le démontage du rotor AC150 pour vérifier la déformation a été fait

<u>Thomas Frost (pour info):</u>
Présente le 19 Tamturbo au groupe et décision s'ils vont investir
Frédéric me présente la vidéo sur la fondation Wallenberg
[[Présentation de la fondation Wallenberg]]

<u>JCI :</u>
Semaine du 15 juin serait dispo pour frédéric => à confirmer tout à l'heure
Semain de l'ascencion ils ne peuvent pas venir
Pour Frédéric ils veulent renforcer nos liens
On pourrait faire un truc en off avant la réunion (Sam + Ian avec Frédéric) et y aller en séparé
A eux de nous montrer ce qu'ils veulent faire (feuille blanche)


Factures à solder :
30 à 40k€ sur SpaceX et Ariane



