[[Internal Meetings MOC]]
tags :: *meeting/equipe* 

## Actions
#### Actions demandées

#### Sujets à adresser
- [ ] Mon message concernant la category RFQ plus bas dans le log le 17 mai : ont-ils des questions ou est-ce ok ?
- [ ] Avis si dans le MMR besoin de faire une section business dev?
	[[Feedback MMR.msg]]
- [ ] Parler du démarrage du customer service suivant msg de Bleuenn : [[Présentation démarrage customer service 16_05.msg|link]]

## Follow-up

```dataview
list from #meeting/equipe
```

## Logs:

- #2022-05-17 : #me email nouvelles règles pour les opportunités avec les catégories concernant les RFQ : [[Sales Industry opportunity list - updates.msg]]