




# Mai:
<<<<<<< HEAD
## S18


### Sam 07 Mai
- [ ] [[Impôts]] : [[Loic xx]] et [[Eric Runfola]] doivent me confirmer ce que je dois faire pour [[MTCH]] (dernier email que j’ai envoyé le 18.04)
- [ ] Attente retour de [[Nadim Superprof]] suite à mon msg du 18.04 par gmail

## S19
- [ ] Poser les journée de CET comme indiqué par Celine Amiot
=======


## S19

>>>>>>> 6e2c131130b13f0c1264ab7f7acf75d52354d541

### 09 Mai
- [ ] Relancer la facture [[Ariane]] par #email 
- [ ] Vérifier le lancement des broches après la réunion [[2022-05-05 Réunion anticipation des besoins broches]]
### 10 Mai
<<<<<<< HEAD
=======
- [ ] Poser les journée de CET comme indiqué par Celine Amiot
>>>>>>> 6e2c131130b13f0c1264ab7f7acf75d52354d541

### 11 Mai

### 12 Mai
- [ ] Suivi avec ALAT du sujet hydrogène ([[Alat#^c596ad]])

### 13 Mai
- [ ] ALAT / Mme Dutrop doit me confirmer si participation à l'ISMB
<<<<<<< HEAD
=======
- [ ] [[Ramdane Lateb#^220509a]]
>>>>>>> 6e2c131130b13f0c1264ab7f7acf75d52354d541

### Samedi 14 Mai
- [ ] 07 Mai au 23 Mai : inscrire Pierrick pour la 2nde sur PRONOTE comme indiqué dans le mail de Mme Belin du 16 avril
- [ ] Miguel Laburu a Singapour doit répondre à ma demande linkedin du 19.04
<<<<<<< HEAD

=======
- [ ] Attente retour de [[Nadim Superprof]] suite à mon msg du 18.04 par gmail
>>>>>>> 6e2c131130b13f0c1264ab7f7acf75d52354d541
## S20
- [ ] Suivi actions [[Leybold]]

### 16 Mai
- [ ] #email Relancer [[Alexandre Kral#^12076c]]

### 17 Mai
- [ ] [[Tamturbo]] : Envoyer à Timo et Ygor la décision que press release ce n'est que pour nouveau contrat ou nouveau produit =>TT265 ?
- [ ] [[Heat pump]]: formaliser notre stratégie notamment au regard du mail de [[Ramdane Lateb]] du 10.03 pour [[Santosh]] et de l'opportunité Trane . Ma dde à [[Askar Gubaidelin]] du 05.04
### 18 Mai

### 19 Mai
- [ ] Voir les actions de [[Julie Laruelle]]

### 20 Mai

### Sam 21 Mai

## S21

### Lun 23 Mai

### Mar 24 Mai

### Mer 25 Mai

### Jeu 26 Mai (férié)

### Ven 27 Mai (pont)

### Sam 28 Mai

## S22

### Lun 30 Mai

### Mar 31 Mai

# Juin:

- [ ] Activités vs charges : organiser une session sur le sujet avec Julie et Florentin et Joaquim => invitation envoyée pour le 12/05 à Julie
- [ ] [[Sciforma]]: j'ai validé avec [[Stephanie Guibet]] l'idée d'avoir [[Yanilu Alazard]] qui ferait que du planning, à avancer cette idée avec Julie (rôle de planner)
- [ ] [[Paul Dietl]] doit confirmer quand il veut faire une réunion régulière [[Fluid]] / Magnetic. Je lui ai proposé 30min toutes les 2sem, et ma dernière réponse date du 05 mai
# Juillet :

- [ ] Qualité tracking des problème de fiabilité : suivi du mail de Julie Laruelle du 22.02 pour voir si cela est bien déployé

# Août :

# Septembre :

# Octobre :

# Novembre :

# Décembre :

# 2023:

# Fait

- [x] Accès [[database EIC]] : A Kral doit nous donner l'accès à Ramdane et moi (mon @ 05.04 à A Kral)