[[2022-05-03]] | [[2022-05-05]]
# Actions
## Aujourd'hui
#### Todo
- [x] Réunion avec Johan Dubois sur les anticipations méca broches B15-1000 => planifié
- [x] Lecture de mes emails
- [x] Envoyer mes notes à [[Mark Hinckley]] sur la réunion chez JCI
- [x] Regarder mes emails à Faire en later #delayed
- [x] Faire action RFQ procédure [[TODO#^40439a]] #delayed
- [x] Initier la table de synthèse des terms lead time des clients suivant [[TODO#^6f02ce]] #delayed
- [x] Commencer à regarder les hausses de prix ([[TODO#^61d7d1]]) #delayed
#### End of Day
- [x] M'assurer que j'ai les inputs pour le Copil avec [[Ariane]] demain en particulier ce que Jean-Charles doit préparer
		[[Copil5-Add SKF-MM.pptx]]
- [x] Vérifier que les montants du 12c correspondent avec les corrections apportées par Stéphanie #delayed
#### Maison
- [x] Regarder pour acheter [[USB-C]] pour recharger le portable #delayed

## Demain
- [x] [[Mohamed Daoudi]] doit mettre ses chiffres pour le MMR suivant ma demande dans Team #delayed
- [x] #ask [[Alexandre Tzevtkov]] pour pouvoir récupérer Askar + un chef de projet

# Planning
- [x] 10h00 : [[Broches - réunions]] avec [[Johann Dubois]]
- [x] 11h00 : [[2022-05-04 Jean-Charles Dupont - 1à1]]
- [x] 14h00 : [[Codir - réunions]]
	- [x] #codir : valider qu'on est ok pour lancer les appros longs B15-1000
- [x] 15h00 : [[2022-05-04 Réunion gestion portefeuille Sciforma]]
- [x] 17h00 : [[Customer service - réunions]]
- [x] 18h30 : [[NA opportunities - réunions]]
- [x] 18h30 : [[2022-05-04 NA opportunities - réunions]]

# Mes idées
- Il faudra que je me fasse un fichier avec les principaux plans d'actions que je suis et la fréquence de revue de ces plans d'actions (ex: directPoToJCI, hydrogen, procedures, etc)

# Logs

- #ramdane_lateb  email Dario Rodriguez pour acheter un #quantima de #GardnerDenver  group [[Ingerlson Rand]]
- [[Jordan Steiner]] email problem with machine HCA-Satill Case # 03930358 ([[JCI]][[Quality]])
	- [[Jacques Morlet]] a eu des échanges avec lui
- #mark_hinckley email le MoM du #managementmeeting chez #trane :
	[[SKF to La Crosse - Meeting Minutes.pdf]]
- [[Rudi Deschuyfeller]] email feedback sa réunion du 13 avril chez [[Leybold]]
- [[Jacques Morlet]] email [[Steven Estes]] sur les soucis des rotors.
- #me email #paul_dietl  feedback sur les large heat pumps machines
- #me email #paul_dietl  pour lui proposer de faire une revue régulière [[Fluid]] S2M
- #bleuenn_parisot attach compte rendu #picpdp  : [[Réunion PIC 2022-04.pptx]]
- #pascal_barbette  email slides sur implémentations de [[SKF Calgary]] : [[20220502 expansion steering committee May.pptx]]
- #mark_hinckley email le workflow des retouches de MBC pour [[JCI]]
- #thomas_poirier confirme que pour la réunion #prodventes il utilisera mon template
- #jean-charles_dupont email lien vers solution #man_turbo pour #hydrogen : https://bit.ly/3MTcghN
- #frederic_ponson  email qu'il trouve excellente l'idée d'acheter une #quantima  de #gardnerdenver 
- #frederic_ponson attach présentation #amat : [[SKF to Applied - April 28 2022.pdf]]


