# Daily
[[+Home]]
<< [[2022-05-11]] | [[2022-05-13]] >>

## Actions
#### Today
- [x] Organiser le déplacement à IFAT et Hanovre
- [x] Reporter les actions du 1à1 avec Mark de la veille dans le plan d'actions
- [x] Participer au leetchi pour Mehmet avant le 20 mai : [https://www.leetchi.com/c/depart-mehmet-skf](https://www.leetchi.com/c/depart-mehmet-skf?utm_source=copylink&utm_medium=social_sharing)
- [ ] Poser les journée de CET comme indiqué par Celine Amiot
- [x] Passer voir RH pour cas de Pauline
- [x] Changer le mot de passe windows
- [x] *Moi* : We confirm just after Daren as project manager, regular with Daniel Lopez Barella

- [ ] Préparer les questions pour la réunion avec Joanna sur Wolong
- [ ] Grille de prix pour Tamturbo à préparer (voir plus bas)
- [ ] Préparer la réponse pour #frederic_ponson  sur la demande de #bh de ne payer que 50% des 109k€ du coût de la certif marine : [[TR_ ICL-E __ Justification couts MBC certification Marine.msg]]
- [ ] Utiliser le fichier de #Fluid du 11 mai 2022 sur la stratégie pour batir la mienne + partager les connaissances techniques de Fluid dans le groupe Hydrogen en interne
- [ ] Répondre au sujet de la garantie pour #cryostar (l'email de M. Reichard du 11.05.2020)
- [ ] Regarder les actions des jours précédents que je n'avais pas faites


#### End Of Day :
- [x] #thomas_poirier : statut sur les livraisons modules M6
- [ ] Regarder si on peut trouver les pièces pour Jordan : [[FW_ Engineering Contact for Cienega and Wuxi _ HELP! Who from our side needs connected here_ .msg]]
- [x] *Mark* will send me the 2 files for the comodity index

#### Home :
- [ ] 

#### Tomorrow :
- [ ] Contacter le lycée Dumezil à Vernon
---
## Planning
- [[2022-05-12 Réunion technique ventes]]
- [[2022-05-12 Réunion technique sur hydrogène]]

---
## Ideas

---
## Log

